【裁判字號】    90,訴,260
【裁判日期】    900330
【裁判案由】    毒品危害防制條例
【裁判全文】
臺灣彰化地方法院刑事判決                            九十年度訴字第二六號
    公  訴  人  臺灣彰化地方法院檢察署檢察官
    被      告  甲○○
右列被告因違反毒品危害防制條例案件，茲經檢察官提起公訴（九十年度毒偵字第二
四二號），本院判決如左：
    主      文
甲○○施用第一級毒品，處有期徒刑玖月；又施用第二級毒品，處有期徒刑捌月；應
執行有期徒刑壹年肆月。
    事      實
一、甲○○前於民國八十七年八月間因施用毒品案件，經法院裁定移送觀察、勒戒，
    無繼續施用毒品傾向後，台灣台中地方法院檢察署檢察官於八十七年九月十五日
    ，以八十七年度偵字第一七七二四號為不起訴處分確定。後於八十七年十一月間
    又因施用毒品案件，經台灣南投地方法院以八十七年度毒聲字第七一一號裁定移
    送觀察、勒戒後，台灣南投看守所附設勒戒處所認有繼續施用毒品傾向，另移戒
    治處所施以強制戒治，由台灣彰化地方法院檢察署檢察官以八十九年度毒偵字第
    二０六六號偵查起訴，並經本院判處有期徒刑一年二月確定。詎仍不知悔改，復
    於九十年一月八日上午八時許，在彰化縣員林鎮○○○街九巷十二號住處，以將
    海洛因摻入香煙中點燃產生煙霧再予吸用之方式，施用第一級毒品海洛因一次；
    又另行起意，於同年月九日或其前四日內某時，在不詳地點，以不詳方法，施用
    第二級毒品安非他命一次。嗣於同年一月九日下午六時四十分許（起訴書誤載為
    三十分許），在前開住處為警查獲。
二、案經彰化縣警察局田中分局報請台灣彰化地方法院檢察署檢察官偵查起訴。
    理      由
一、訊據被告固坦承施用第一級毒品海洛因，惟矢口否認有施用第二級毒品安非他命
    之犯行，辯稱未施用第二級毒品云云。惟查，被告為警查獲當日所採尿液送驗結
    果，均呈甲基安非他命及海洛因陽性反應，有彰化縣衛生局九十年一月二十九日
    煙檢字第九００一五三號煙毒尿液檢驗成績書一紙附卷可稽，按甲基安非他命經
    施用入人體後，因代謝作用，約百分之七十於二十四小時內自尿中排出，約百分
    之九十於九十六小時內自尿中排出，被告於九十年一月九日所採尿液中既經檢出
    前開陽性反應，足証其為警查獲前四日內某時應有施用第二級毒品甲基安非他命
    ，故其前揭所辯尚非可採。又被告施用第一級毒品部分，復有前開尿液檢驗成績
    書一紙附卷可資佐証，其自白部分核與事實相符，又被告前因施用毒品案件，經
    裁定送觀察、勒戒後，認無繼續施用毒品之傾向，由台灣台中地方法院檢察署檢
    察官於八十七年九月十五日以八十七年度偵字第一七七二四號為不起訴處分確定
    ，後於八十七年十一月間又因施用毒品案件，經移送觀察、勒戒後，台灣南投看
    守所附設勒戒處所認有繼續施用毒品傾向，經施以強制戒治，並另由台灣彰化地
    方法院檢察署檢察官以八十九年度毒偵字第二０六六號偵查起訴，並經本院判處
    有期徒刑一年二月確定一節，有台灣高等法院被告全國前案紀錄表及台灣彰化地
    方法院檢察署刑案資料查註紀錄表在卷足憑，本件事證明確，被告前開犯行洵堪
    認定。
二、核被告所為，係犯毒品危害防制條例第十條第一項之施用第一級毒品罪及同條第
    二項之施用第二級毒品罪。被告持有第一、二級毒品均係供施用，其持有之低度
    行為皆應為施用之高度行為吸收，不另論罪。其前開所犯二罪間，犯罪構成要件
    不同，行為互殊，顯係基於個別犯意為之，應予分論併罰。爰審酌被告犯罪次數
    、動機、目的、方法及犯罪後態度等一切情狀，分別量處如主文所示之刑，並定
    其應執行之刑。
據上論斷，應依刑事訴訟法第二百九十九條第一項前段，毒品危害防制條例第十條第
一項、第二項，刑法第十一條前段、第五十一條第五款，判決如主文。
本案經檢察官羅美秀到庭執行職務。
中      華      民      國    九十      年      三      月     三十     日
                              台灣彰化地方法院刑事第二庭
                                  法      官     李  水  源
右正本證明與原本無異。
如不服本判決，應於判決送達後十日內向本院提出上訴狀( 須附繕本 )。
                                  法院書記官     鄭  秀  鑾
中      華      民      國    九十      年      四      月       三     日
附錄本案論罪科刑法條：
毒品危害防制條例第十條第二項。
施用第一級毒品者，處六月以上五年以下有期徒刑。
施用第二級毒品者，處三年以下有期徒刑。


司法院資訊處製作；財團法人民間司法改革基金會備份。
